# 新租赁准则下对租金的影响

提问人：wjun999999 时间：2019-09-18 19:59:57
我们有个 24 期的合同，当月付当月租金
合同开始日 2018.01.01，由于会计人员在的疏漏，去年年底多付了一个月的租金，把 2019.1 月份的租金也在去年付掉了，今年在执行新租赁准则时，是不是只要确认 11 个月的租赁负债和利息？

回答人：chenyiwei
可以这样理解，但使用权资产是包括预付的这一个月租金在内的。另外参照新准则第六十三条规定，因为截至新准则首次执行日的剩余租赁期不足一年，故在新准则下可作为短期租赁简化处理。